【裁判字號】    98,裁,253
【裁判日期】    980205
【裁判案由】    營利事業所得稅
【裁判全文】
最  高  行  政  法  院  裁  定
                                       98年度裁字第253號
抗  告  人  臺灣集中保管結算所股份有限公司
代  表  人  甲○○
上列抗告人因與相對人財政部臺北市國稅局間營利事業所得稅事
件，對於中華民國97年10月30日臺北高等行政法院97年度訴字第
2536號裁定提起抗告，本院裁定如下︰
    主  文
抗告駁回。
抗告訴訟費用由抗告人負擔。
    理  由
一、按抗告法院認抗告為不合法或無理由者，應為駁回抗告之裁
    定。次按訴願之提起，應自行政處分達到或公告期滿之次日
    起30日內為之。提起訴願逾法定期間者，應為不受理之訴願
    決定，訴願法第14條第1項、第77條第2款之規定甚明。訴願
    逾期即未經合法之訴願程序，進而提起撤銷訴訟，不合提起
    撤銷訴訟須經合法訴願之前置要件，又不能補正，應依行政
    訴訟法第107條第1項第10款裁定駁回之。
二、本件抗告人因營利事業所得稅事件，不服相對人所為民國97
    年5月23日財北國稅法一字第0970232317號復查決定，提起
    訴願。查復查決定書係於97年5月29日送達於抗告人，此有
    送達回執附原處分卷可稽。是抗告人提起訴願之期間，應自
    97年5月30日起算30日，因抗告人公司設於受理訴願機關財
    政部所在地臺北市，無須扣除在途期間，原至97年6月28日
    屆滿。是日適逢星期六，次日為星期日，以再次日（6月30
    日星期一）代之。抗告人遲至97年7月2日始提起訴願，有訴
    願書上所載日期可考，顯已逾期。訴願決定以其訴願已逾法
    定不變期間，不予受理，自無不合。抗告人復對之提起撤銷
    訴訟，經原裁定以抗告人起訴不合法，予以駁回。
三、抗告意旨略以：依訴願法第80條第1項規定，係為促使行政
    機關「自我審查、有錯則改」，即保障受處分人如遇行政處
    分違法不當時，不因提起訴願逾法定期間而受不利益之結果
    。故抗告人雖提起訴願逾期，惟相對人就本案之復查決定實
    屬違法不當，訴願機關未實質審究相對人原處分之違法情節
    ，逕為不受理之決定。原裁定亦未探究訴願法第80條之立法
    意旨，實有未當云云。經核抗告人逾期提起訴願，原裁定以
    其起訴不合法予以駁回，依首開法條之說明，並無違誤，有
    否訴願法第80條第1項前段所規定：「提起訴願因逾法定期
    間而為不受理決定時，原行政處分顯屬違法或不當者，原行
    政處分機關或其上級機關得依職權撤銷或變更之。…」，為
    原行政處分機關或其上級機關之職權，且為實體事項，並非
    關於訴願是否逾期及起訴是否合法之程序問題，則尚非本件
    抗告程序所審酌之範圍，抗告難認有理由，應予駁回。
四、據上論結，本件抗告為無理由，依行政訴訟法第104條、民
    事訴訟法第95條、第78條，裁定如主文。
中    華    民    國    98    年    2     月    5     日
                    最高行政法院第四庭
                        審判長法官  劉  鑫  楨
                              法官  吳  東  都
                              法官  黃  淑  玲
                              法官  劉  介  中
                              法官  曹  瑞  卿
以  上  正  本  證  明  與  原  本  無  異
中    華    民    國    98    年    2     月    6     日
                              書記官  王  史  民


司法院資訊處製作；財團法人民間司法改革基金會備份。
